臺灣苗栗地方法院宣示判決筆錄　　　　　 96年度易字第678號
公　訴　人　臺灣苗栗地方法院檢察署檢察官
被　　　告　乙○○
　　　　　　　　　　（另案於臺灣臺中監獄苗栗分監執行中）
　　　　　　丁○○
　　　　　　丙○○
　　　　　　　　　　（另案於臺灣臺中女子監獄執行中）
指　　 定
辯　護 人　本院公設辯護人蔡文亮
上列被告因竊盜案件，經檢察官提起公訴（95年度偵字第5687號
），本院合議庭裁定改依簡式審判程序，於中華民國96年9 月19
日下午4時許，在本院第9法庭宣示判決，出席職員如下：
　　　　　　　　審判長法　官 吳國聖
法官起立朗讀判決主文、犯罪事實要旨、處罰條文、附記事項，
及告以上訴限制、期間並提出上訴狀之法院，且諭知記載其內容
：
一、主  文：
    乙○○共同犯竊盜罪，累犯，處有期徒刑柒月，減為有期徒
    刑參月又拾伍日，如易科罰金，以新臺幣壹仟元折算壹日，
    扣案鴿網壹件沒收；又共同犯恐嚇取財罪，累犯，處有期徒
    刑柒月，減為有期徒刑參月又拾伍日，如易科罰金，以新臺
    幣壹仟元折算壹日，扣案金融卡（卡號：00000000000000號
    ）壹張沒收。應執行有期徒刑伍月，如易科罰金，以新臺幣
    壹仟元折算壹日，扣案鴿網壹件、金融卡（卡號：00000000
    000000 號）壹張，均沒收。
    丁○○共同犯竊盜罪，累犯，處有期徒刑捌月，減為有期徒
    刑肆月，如易科罰金，以新臺幣壹仟元折算壹日，扣案鴿網
    壹件沒收；又共同犯恐嚇取財罪，累犯，處有期徒刑捌月，
    減為有期徒刑肆月，如易科罰金，以新臺幣壹仟元折算壹日
    ，扣案金融卡（卡號：00000000000000號）壹張沒收。應執
    行有期徒刑陸月，如易科罰金，以新臺幣壹仟元折算壹日，
    扣案鴿網壹件、金融卡（卡號：00000000000000號）壹張，
    均沒收。
    丙○○共同犯竊盜罪，累犯，處有期徒刑參月，減為有期徒
    刑壹月又拾伍日，如易科罰金，以新臺幣壹仟元折算壹日，
    扣案鴿網壹件沒收；又共同犯竊盜罪，累犯，處有期徒刑參
    月，減為有期徒刑壹月又拾伍日，如易科罰金，以新臺幣壹
    仟元折算壹日，扣案鴿網壹件沒收；又共同犯恐嚇取財罪，
    累犯，處有期徒刑柒月，減為有期徒刑參月又拾伍日，如易
    科罰金，以新臺幣壹仟元折算壹日；又共同犯恐嚇取財罪，
    累犯，處有期徒刑柒月，減為有期徒刑參月又拾伍日，如易
    科罰金，以新臺幣壹仟元折算壹日。應執行有期徒刑陸月，
    如易科罰金，以新臺幣壹仟元折算壹日，扣案鴿網壹件沒收
    。
二、犯罪事實要旨：
  (一)乙○○前因竊盜、贓物等案件，經本院分別判處有期徒刑6
    月、1 年2 月、1 年4 月確定，上開案件經接續執行，於民
    國94年8 月26日因縮短刑期假釋出監，至94年12月20日假釋
    期滿未經撤銷視為執行完畢。丁○○曾於91年間，因竊盜案
    件，經本院判處有期徒刑6 月，緩刑3 年並付保護管束，復
    於緩刑期間因犯竊盜案件，經台灣高等法院台中分院判處有
    期徒刑2 年確定，前開緩刑宣告亦經撤銷，上開徒刑經接續
    執行，甫於94年12月16日縮刑期滿執行完畢。丙○○前因違
    反毒品危害防制條例案件，經本院以95年度易字第123 號判
    處有期徒刑6 月確定，甫於95年8 月2 日易科罰金執行完畢
    。
  (二)丙○○與甲○○（另行審結）2 人或乙○○、丁○○與甲○○3 人，意圖為自已不法之所有，共同基於竊盜及恐嚇取財
    之犯意聯絡，由甲○○於95年8 月31日（甲○○、丙○○共
    同）、95年9 月6 日（甲○○與乙○○、丁○○共同），在
    苗栗縣銅鑼鄉玉麟坑附近山區架設鳥網，竊取如附表一所示
    己○○等3 人訓練放飛或比賽經過該處之賽鴿，迨賽鴿誤中
    鳥網竊得賽鴿後，立即抄錄賽鴿腳環上所記載之鴿主姓名、
    聯絡電話、腳環號碼等資料，再利用苗栗、公館、大湖等地
    區公用電話，撥打如附表一編號1 至3 所示被害人己○○等
    3 人之電話號碼，以每隻1,800 元至2,500 元不等之價格，
    向鴿主恫嚇稱：賽鴿在其手上，如欲贖回鴿子，需依其指示
    匯款，否則再也見不到賽鴿等語，以此加害財產之事恐嚇鴿
    主，致使鴿主己○○等人因恐無法取回其賽鴿而心生畏懼，
    遂依甲○○之指示，匯入如附表一所示金額至由甲○○向林
    曉芬（由檢察官另為緩起訴處分）商借之台灣郵政股份有限
    公司帳號00000000000000號帳戶及丁○○提供本人之台灣郵
    政帳號00000000000000號帳戶內（被害人、竊鴿時間、失竊
    鴿數、恐嚇行為時間、匯款時間、得款金額詳如附表一所示
    ）。迨鴿主匯款後，隨即由丙○○、乙○○、丁○○、甲○○等人分別前往自動提款機提領贖款花用；其中95年8 月31
    日下午4 時53分，丙○○與甲○○同赴行政院衛生署立苗栗
    醫院，由丙○○在該院附設自動提款設備前領取1 萬元；同
    年9 月6 日下午2 時29分許，甲○○、丁○○、乙○○共同
    至郵局大湖支局，由乙○○在該局自動提款設備提領5 千元
    。嗣經警於95年9 月7 日上午11時許，在苗栗縣銅鑼鄉縣苗119 線盛隆段附近，因查緝甲○○另涉竊盜案件，
    丁○○適乘坐於甲○○所駕駛車號UJ-026 9號車內，並於車
    內查獲戶名為林曉芬之上開郵局存摺、提款卡、私章各1 個
    ，0000000000號行動電話1 支，且循線至上開山區查獲鳥網
    1 件等，始查悉上情。
三、處罰條文：
    刑法第320條第1項、第346條第1項。
四、附記事項：
  (一)扣案鴿網1 件係同案被告甲○○所有，卡號00000000000000
    號金融卡1 張係被告丁○○所有，且供渠等犯罪所用之物，
    業據被告甲○○、丁○○供述明確，應依刑法第38條第1項
    第2 款之規定宣告沒收。至扣案林曉芬郵局存褶帳號000000
    00000000號存褶1 本、金融卡1 張、林曉芬印章1 個，雖供
    本件犯罪所用之物，然非被告或共同正犯所有，爰不予宣告
    沒收。扣案門號0000000000、0000000000行動電話手機2 支
    ，雖係被告甲○○、丁○○所有之物，但未供被告犯罪使用
    ，另SIM 卡2 張亦非被告所有之物，均不併與宣告沒收。
  (二)被告之犯罪時間係在96年4 月24日以前，所犯為刑法第320
    條第1 項之竊盜罪、第346 條第1 項之恐嚇取財罪，悉合於
    中華民國96年罪犯減刑條例規定之減刑條件，應依該條例第
    2 條第1 項第3 款、第7 條規定減其宣告刑2 分之1 ，減為
    如主文所示之刑，併依同條例第9 條及刑法第41條第1 項前
    段之規定，諭知易科罰金之折算標準。
五、協商判決除有刑事訴訟法第455 條之4 第1 項第1 款於本訊
    問程序終結前，被告撤銷協商合意或檢察官撤回協商聲請者
    ；第2 款被告協商之意思非出於自由意志者；第4 款被告所
    犯之罪非第455 條之2 第1 項所定得以協商判決者；第6 款
    被告有其他較重之裁判上一罪之犯罪事實者；第7 款法院認
    應諭知免刑或免訴、不受理者情形之一，及違反同條第2 項
    「法院應於協商合意範圍內為判決；法院為協商判決所科之
    刑，以宣告緩刑或2 年以下有期徒刑、拘役或罰金為限」之
    規定者外，不得上訴。
六、如有前項得上訴之情形，若不服本件判決，得自收受判決筆
    錄送達之日起10日內，向本院提出上訴書狀，上訴於第二審
    法院。
中　　華　　民　　國　　96　　年　　9　　月　　19　　日
                  台灣苗栗地方法院刑事第三庭
                        審判長法  官  吳國聖
                              書記官  陳玲君
以上正本與原本無異。
                              書記官  陳玲君
中　　華　　民　　國　　96　　年　　9　　月　　19　　日
附表一：（金額單位：新臺幣）
┌──┬───┬────┬────┬────┬──────┬─────┐
│編號│行為人│竊盜時間│被害人  │恐嚇時間│匯款日期    │匯款戶名、│
│    │      │及數量  │        │        │及金額      │帳號      │
├──┼───┼────┼────┼────┼──────┼─────┤
│    │丙○○│95年8 月│己○○（│95年8 月│95年8 月31日│林曉芬台灣│
│ 1  │甲○○│31日2隻 │王淑貞匯│31日上午│3600元      │郵政014134│
│　  │      │        │款）    │9 時許  │            │00000000  │
├──┼───┼────┼────┼────┼──────┼─────┤
│ 2  │丙○○│95年8 月│戊○○  │95年8 月│95年8 月31日│林曉芬台灣│
│　　│甲○○│31日1隻 │　      │31日上午│2007元      │郵政014134│
│    │      │        │        │10時許  │            │00000000  │
├──┼───┼────┼────┼────┼──────┼─────┤
│ 3  │乙○○│95年9 月│庚○○（│95年9 月│95年9 月6 日│丁○○台灣│
│    │丁○○│6 日2 隻│林晶潔匯│6 日下午│5000元      │郵政029109│
│    │甲○○│        │款）    │1 時許  │            │00000000  │
└──┴───┴────┴────┴────┴──────┴─────┘
刑法第320條
意圖為自己或第3 人不法之所有，而竊取他人之動產者，為竊盜
罪，處5 年以下有期徒刑、拘役或5 百元以下罰金。
意圖為自己或第3 人不法之利益，而竊佔他人之不動產者，依前
項之規定處斷。
前2項之未遂犯罰之。
刑法第346 條
意圖為自己或第3人不法之所有，以恐嚇使人將本人或第3人之物
交付者，處6 月以上、5 年以下有期徒刑，得併科1 千元以下罰
金。
以前項方法得財產上不法之利益，或使第3 人得之者，亦同。
前2項之未遂犯罰之。
